【裁判字號】    97,訴,2295
【裁判日期】    981216
【裁判案由】    槍砲彈藥刀械管制
【裁判全文】
臺灣板橋地方法院刑事判決              97年度訴字第2295號
公  訴  人  臺灣板橋地方法院檢察署檢察官
被      告  甲○○
選任辯護人  關維忠  律師
上列被告因違反槍砲彈藥刀械管制條例案件，經檢察官提起公訴
（97年度偵字第7796號），本院判決如下：
    主  文
甲○○未經許可，寄藏手槍，處有期徒刑伍年貳月，併科罰金新
臺幣拾萬元，罰金如易服勞役，以新臺幣壹仟元折算壹日。
扣案如附表「應沒收物」欄所示之衝鋒槍壹支、手槍貳支、子彈
合計壹佰柒拾伍顆均沒收。
    事  實
一、甲○○明知具有殺傷力之衝鋒槍、手槍、子彈，均係槍砲彈
    藥刀械管制條例所列管之槍枝、子彈，未經許可不得持有、
    寄藏，竟仍於民國94年下半年間某日時，在其位於臺北縣中
    和市○○路677 號13樓之5 住處，受某成年男性友人（甲○
    ○稱該名男子為蘇育民，業於94年11月4 日死亡）之託，代
    為保管該名男子所有之如附表所示、具有殺傷力之衝鋒槍1
    支、手槍2 支、子彈合計248 顆等物（槍枝、子彈種類均詳
    附表所示），並將之均藏放於其上址住處內，而寄藏上開槍
    枝、子彈。嗣於97年2 月22日晚間6 時許，為警於甲○○上
    址住處將其查獲，並扣得如附表所示之衝鋒槍1 支、手槍2
    支、子彈合計248 顆等物。
二、案經臺北縣政府警察局海山分局報請臺灣板橋地方法院檢察
    署檢察官偵查起訴。
    理  由
一、按司法警察等偵查輔助人員於案件未移送檢察官偵辦前之調
    查犯罪階段，先行將證物送請檢察機關概括選任之專責鑑定
    機關實施鑑定，基於檢察一體原則，該鑑定機關亦應視同受
    承辦檢察官所選任或囑託而執行鑑定業務，其等出具之書面
    鑑定報告乃現行刑事訴訟法第206 條所定之鑑定人書面報告
    ，屬傳聞證據法則之例外，應具有證據能力。查內政部警政
    署刑事警察局係經臺灣高等法院檢察署檢察長概括選任之關
    於槍彈有無殺傷力之鑑定機關，此有臺灣高等法院檢察署92
    年9 月9 日檢文允字第0921001203號函文1 份在卷可憑；從
    而，本件承辦警員依前開函文所為概括選任鑑定機關之意旨
    ，於移送檢察官偵查前之調查犯罪階段，將扣案槍枝、子彈
    等物送請內政部警政署刑事警察局進行有無殺傷力之鑑定，
    該鑑定機關所出具之卷附97年3 月14日刑鑑字第0970027973
    號槍彈鑑定書，自有證據能力，此合先敘明。
二、上揭事實，業據被告甲○○迭於偵查中及本院審理時均坦白
    承認，並有查獲現場照片數幀在卷可稽，及如附表所示之衝
    鋒槍1 支、手槍2 支、子彈合計248 顆（因鑑定試射73顆，
    所餘子彈合計175 顆；詳後述）等扣案可資佐證。又上開如
    附表所示之槍枝、子彈，經送請內政部警政署刑事警察局鑑
    定之結果，認如附表編號1 所示之衝鋒槍1 支，係口徑9mm
    制式衝鋒槍，為德國HK廠SP 89 型，槍號為00-00000，槍管
    內具6 條右旋來復線，擊發功能正常，可供擊發同口徑制式
    子彈使用，認具殺傷力；如附表編號2 所示之手槍1 支，係
    口徑045 吋制式半自動手槍，為西班牙STAR廠PD型，槍號為
    0000000 ，槍管內具6 條右旋來復線，擊發功能正常，可供
    擊發同口徑制式子彈使用，認具殺傷力；如附表編號3 所示
    之手槍1 支，係口徑9mm 制式半自動手槍，為美國BERETTA
    廠92FS Compact Type M 型，槍號為E75094Z ，槍管內具6
    條右旋來復線，擊發功能正常，可供擊發同口徑制式子彈使
    用，認具殺傷力；如附表編號4 所示之子彈179 顆，均係口
    徑9mm 制式子彈，採樣50顆試射，均可擊發，認具殺傷力；
    如附表編號5 所示之子彈8 顆，均係口徑0.380 吋制式子彈
    ，採樣3 顆試射，均可擊發，認具殺傷力；如附表編號6 所
    示之子彈61顆，均係口徑0.45吋制式子彈，採樣20顆試射，
    均可擊發，認具殺傷力，此亦有內政部警政署刑事警察局97
    年3 月14日刑鑑字第0970027973號槍彈鑑定書1 份在卷可按
    ，足認被告上開自白，核與事實相符。本件事證明確，被告
    犯行堪以認定。
三、核被告所為，係犯槍砲彈藥刀械管制條例第7 條第4 項之未
    經許可寄藏衝鋒槍、未經許可寄藏手槍罪，及同條例第12條
    第4 項之未經許可寄藏子彈罪；被告未經許可持有衝鋒槍、
    手槍、子彈之低度行為，應為寄藏之高度行為所吸收，均不
    另論罪。被告以一受寄代藏之行為，同時寄藏上開衝鋒槍1
    支、手槍2 支、子彈合計248 顆，而觸犯數罪名，為想像競
    合犯，應依刑法第55條規定，從一較重之未經許可寄藏手槍
    罪處斷。至被告之選任辯護人雖以：被告為警查獲前5 年內
    均無犯罪前科，素行尚稱良好，為警查獲後亦配合警方調查
    ，並無任何隱匿、否認之情，犯後態度良好，且被告寄藏扣
    案槍枝、子彈，亦未持以從事不法之行為，其犯罪情節實屬
    情輕法重，應適用刑法第59條規定，酌減被告之刑等情；惟
    查，本件被告寄藏槍枝、子彈之期間非短，其所寄藏之槍枝
    、子彈，復均屬制式槍械、彈藥，殺傷力強大，且被告寄藏
    之槍枝數量多達3 支，子彈數量更高達248 顆，甚者該批子
    彈絕大多數為上開槍枝所適用之同口徑子彈，槍、彈同歸屬
    於1 人，其危險性不言而喻，對於社會治安之潛在性威脅不
    容小覷；是被告之行為，於客觀上尚不足引起一般之同情，
    亦無處以法定最低刑度猶嫌過重之情狀，自與刑法第59條所
    規定得酌減其刑之要件不合，本院無從援引上開規定以減輕
    其刑，此併予敘明。爰審酌被告犯罪之動機、目的、手段、
    未經許可寄藏管制槍枝、子彈對於社會治安之負面影響非輕
    ，及被告寄藏管制槍枝、子彈尚查無其他之犯罪目的，犯後
    亦坦承犯行，表示悔意，態度尚稱良好等一切情狀，量處如
    主文所示之刑，並就罰金部分諭知易服勞役之折算標準。扣
    案如附表「應沒收物」欄所示之衝鋒槍1 支、手槍2 支、試
    射後所餘之子彈合計175 顆等，均屬違禁物，應依刑法第38
    條第1 項第1 款規定宣告沒收。至業經鑑定機關試射之子彈
    合計73顆，其火藥部分均已因擊發而燃燒殆盡，其餘部分亦
    裂解為彈頭及彈殼，不復具子彈之外型及功能，自非屬違禁
    物，爰不另宣告沒收，附此敘明。
據上論斷，應依刑事訴訟法第299 條第1 項前段，槍砲彈藥刀械
管制條例第7 條第4 項、第12條第4 項，刑法第11條前段、第55
條、第42條第3 項、第38條第1 項第1 款，判決如主文。
本案經檢察官黃彥琿到庭執行職務
中    華    民    國    98    年    12    月    16    日
                刑事第十一庭  審判長法  官  張江澤
                                    法  官  陳海寧
                                    法  官  劉景宜
上列正本證明與原本無異。
如不服本判決，應於判決送達後10日內敘明上訴理由，向本院提
出上訴狀 (應附繕本) ，上訴於臺灣高等法院。其未敘述上訴理
由者，應於上訴期間屆滿後20日內向本院補提理由書「切勿逕送
上級法院」。
                                    書記官  謝秀青
中    華    民    國    98    年    12    月    22    日
附表：
┌──┬─────────────────┬─────────┐
│編號│槍枝（子彈）種類                  │應沒收物          │
│    │                                  │                  │
├──┼─────────────────┼─────────┤
│1   │衝鋒槍1 支（槍枝管制編號：00000000│上開衝鋒槍1支     │
│    │51），係口徑9mm 制式衝鋒槍，為德國│                  │
│    │HK廠SP 89型，槍號為00-00000。     │                  │
├──┼─────────────────┼─────────┤
│2   │手搶1 支（槍枝管制編號：0000000000│上開手槍1支       │
│    │），係口徑045 吋制式半自動手槍，為│                  │
│    │西班牙STAR廠PD型，槍號為0000000。 │                  │
├──┼─────────────────┼─────────┤
│3   │手槍1 支（槍枝管制編號：0000000000│上開手槍1支       │
│    │），係口徑9mm 制式半自動手槍，為美│                  │
│    │國BERETTA 廠92FS Compact Type M 型│                  │
│    │，槍號為E75094Z。                 │                  │
├──┼─────────────────┼─────────┤
│4   │子彈179 顆（鑑定試射50顆），均係口│試射後所餘之子彈  │
│    │徑9mm 制式子彈。                  │129顆             │
├──┼─────────────────┼─────────┤
│5   │子彈8 顆（鑑定試射3顆），均係口徑 │試射後所餘之子彈5 │
│    │0.380 吋制式子彈。                │顆                │
├──┼─────────────────┼─────────┤
│6   │子彈61顆（鑑定試射20顆），均係口徑│試射後所餘之子彈41│
│    │0.45吋制式子彈。                  │顆                │
└──┴─────────────────┴─────────┘
附錄本案論罪科刑法條全文：
槍砲彈藥刀械管制條例第7條第4項、第12條第4項
槍砲彈藥刀械管制條例第7條
未經許可，製造、販賣或運輸火砲、肩射武器、機關槍、衝鋒槍
、卡柄槍、自動步槍、普通步槍、馬槍、手槍或各類砲彈、炸彈
、爆裂物者，處死刑、無期徒刑或七年以上有期徒刑；處徒刑者
，併科新臺幣三千萬元以下罰金。
未經許可，轉讓、出租或出借前項所列槍砲、彈藥者，處無期徒
刑或五年以上有期徒刑，併科新臺幣一千萬元以下罰金。
意圖供自己或他人犯罪之用，而犯前二項之罪者，處死刑或無期
徒刑；處徒刑者，併科新臺幣五千萬元以下罰金。
未經許可，持有、寄藏或意圖販賣而陳列第一項所列槍砲、彈藥
者，處五年以上有期徒刑，併科新臺幣一千萬元以下罰金。
意圖供自己或他人犯罪之用，以強盜、搶奪、竊盜或其他非法方
法，持有依法執行公務之人所持有之第一項所列槍砲、彈藥者，
得加重其刑至二分之一。
第一項至第三項之未遂犯罰之。
槍砲彈藥刀械管制條例第12條
未經許可，製造、販賣或運輸子彈者，處1年以上7年以下有期徒
刑，併科新台幣500萬元以下罰金。
未經許可，轉讓、出租或出借子彈者，處6月以上5年以下有期徒
刑，併科新台幣300萬元以下罰金。
意圖供自己或他人犯罪之用，而犯前二項之罪者，處3年以上10
年以下有期徒刑，併科新台幣700萬元以下罰金。
未經許可，持有、寄藏或意圖販賣而陳列子彈者，處5年以下有
期徒刑，併科新台幣300萬元以下罰金。
第 1 項至第 3 項之未遂犯罰之。

司法院資訊處製作；財團法人民間司法改革基金會備份。
